【裁判字號】    89,訴,655
【裁判日期】    890629
【裁判案由】    公共危險
【裁判全文】
臺灣臺南地方法院刑事判決                          八十九年度訴字第六五五號
    公  訴  人  台灣台南地方法院檢察署檢察官
    被      告  丁○○
    指定辯護人  本院公設辯護人  甲○○
右列被告因公共危險案件，經檢察官提起公訴 (八十九年度偵字第四九二八號)，本
院判決如左：
    主  文
丁○○放火燒燬現供人使用之住宅未遂，處有期徒刑參年拾月。
扣案打火機壹個沒收。
    事  實
一、丁○○於民國八十九年四月十五日因與其妹陳麗如爭吵，遭其父母責罵，而心生
    不滿，竟意圖放火燒燬當時供其與父母共同居住使用，向他人承租而來位於台南
    縣永康市○○街一八五巷十七號之住宅，乃於同日下午二十時十五分許，乘僅其
    一人在家之際，將機車機油潑灑於其父丙○○房內之彈簧床上，再以打火機點燃
    放火，幸經鄰居發現報警，於燒燬該房間內之彈簧床及棉被等物時即經及時撲滅
    而不遂。嗣經警循線查獲，並扣得打火機一個。
二、案經台南縣警察局永康分局報請台灣台南地方法院檢察署檢察官偵查起訴。
    理  由
一、訊據被告丁○○矢口否認有放火行為，辯稱：是喝醉酒抽香煙房子才會燒起，不
    知道為何為到伊父親房間云云。經查，被告將機車用機油潑灑於其父房內之床上
    ，以打火機點燃放火，燒燬房內彈簧床及棉被，伊放火後並未參與救火等情，業
    據其於警訊中供承不諱。又被告於偵查中雖辯稱不記得是否有用機油，但仍坦承
    以打火機點燃其父房內棉被引火等情，均未曾提及抽香煙之事，況且被告為何抽
    香煙還要跑到伊父親的房間，不去自已房間或客廳抽香煙？足徵被告於本院中辯
    稱是抽香煙引起火災乙節，顯係卸責之詞不足採信。再被告辯稱不是要燒房子云
    云，然證人乙○○結證稱：我住的房子離被告住的地方有一公尺，最近是廚房，
    我們的房子是背對背，被告房子是第四戶，左右都還有房子，八十九年四月十五
    日那天我有看見房子火燒，被告可能是要引火自殺，火苗都在房內燒，火勢最大
    時火苗已燒到窗邊，點火時我沒有看見，只看見有人在那裡，我沒有進去看等語
    。被告在前開住宅房內以前揭方式放火，火起後復任其燃燒而未設法撲滅，顯有
    燒燬該住宅之犯意無疑。此外，並有現場照片四幀附卷及打火機一個可資佐證，
    而證人已證述火已燒到窗邊，依現場照片所示房間內之牆壁亦已燒黑，可見確已
    延燒及房屋本身，該屋又與左右鄰屋相接，職是，該火勢若任其延燒可燒及其他
    房屋足生公共危險，當屬無誤。被告所辯避重就輕，乃推諉卸責之詞，洵不足採
    。本件事證已臻明確，被告犯行堪予認定，應依法論科。
二、核被告所為，係犯刑法第一百七十三條第三項、第一項之放火燒燬現供人使用之
    住宅未遂罪。被告已著手於上開犯罪行為之實行而不遂，為未遂犯，依刑法第二
    十六條規定按既遂犯之刑度減輕之。爰審酌被告之品性、犯罪之動機、目的、手
    段、所受之刺激、在人煙稠密之市內住宅區恣意放火所生危害非輕，幸及時搶救
    得宜現場燃燒情況並不嚴重及犯罪後飾詞否認尚乏悔意等一切情狀，量處如主文
    所示之刑，以資懲儆。扣案之打火機一個，為被告所有供犯罪所用之物，併宣告
    沒收。
三、據上論斷，應依刑事訴訟法第二百九十九條第一項前段，刑法第一百七十三條第
    三項、第一項、第二十六條前段、第三十八條第一項第二款，判決如主文。
本案經檢察官劉聰熙到庭執行職務
中    華    民    國      八十九    年      六      月      二十九      日
                                  臺灣臺南地方法院刑事第一庭
                                      法  官  彭  喜  有
右正本證明與原本無異。
如不服本判決，應於判決送達後十日內，向本院提出上訴狀。
                                      書記官  楊  育  民
中    華    民    國      八十九    年      六      月      二十九      日
附錄本案論罪科刑法條全文：
刑法第一百七十三條第一、三項
    放火燒燬現供人使用之住宅或現有人所在之建築物、礦坑、火車、電車或其他供
    水陸、空公眾運輸之舟車、航空機者，處無期徒刑或七年以上有期徒刑。
    第一項之未遂犯，罰之。


司法院資訊處製作；財團法人民間司法改革基金會備份。
